臺灣新竹地方法院交通事件裁定　　　　 96年度交聲字第261號
原處分機關　交通部公路總局新竹區監理所
異　議　人　甲○○
即受處分人
上列異議人即受處分人因違反道路交通管理處罰條例案件，對於
交通部公路總局新竹區監理所92年5 月27日所為之竹監自字第駕
裁50－ABX805879 號違反道路交通管理事件裁決書，聲明異議，
本院裁定如下：
    主  文
異議駁回。
    理  由
一、按受處分人不服道路交通管理處罰條例第8 條主管機關所為
    之處罰，得於接到裁決書之翌日起20日內，向管轄地方法院
    聲明異議，道路交通管理處罰條例第87條第1 項定有明文；
    次按交通法庭認聲明異議不合法律上之程式或其異議權已喪
    失者，應以裁定駁回之，道路交通案件處理辦法第18條前段
    亦設有明文規定。
二、本件原處分機關交通部公路總局新竹區監理所，認異議人即
    受處分人甲○○駕駛所有車牌號碼DH－3276號自用小客車於
    91年11月4日下午2時55分許於臺北市○○○路與汀州路處，
    因不依標誌、標線、號誌指示，經臺北市政府警察局第二分
    局警備隊掣開北市警交大字第ABX805879號違規單移送原處
    分機關處理在案。嗣異議人未於應到案日期（91年11月19日
    ）前，向原處分機關提出陳述，原處分機關乃依道路交通管
    理處罰條例第48條第1項第2款規定，於92年5月27日以竹監
    自字第裁50－ABX805879號裁決書裁處異議人罰鍰新臺幣（
    下同）1800元，並記違規點數1點。
三、經查：本件原處分機關於92年5 月27日所為之前開案號裁決
    書，經交由郵政機關於92年5 月29日向異議人位於新竹縣新
    豐鄉○○路186 號之戶籍地為送達，並經異議人甲○○本人
    收受，此有中華民國郵政掛號郵件收件回執影本附卷可憑，
    而異議人聲明異議狀上住居所之記載，亦同此住址。雖異議
    人主張上開裁決書非其收受，送達證書上之簽名並非異議人
    本人所為，惟質諸上揭中華民國郵政掛號郵件收件回執影本
    「收件人蓋章」欄內，確有「甲○○」之簽名，並蓋有「明
    發飲食店；新竹縣新豐鄉○○路186 號；統一編號．．．」
    之店章，自形式觀上，本件裁決書應係異議人本人親自收受
    無訛。又縱該裁決書係其家人代以異議人之名義簽名收受者
    ，則該名代收者能清楚於「收件人蓋章」欄內代署異議人之
    姓名且能取得上開店章，衡情，亦屬有辨別事理能力之人，
    自亦得代為受領本件裁決書；雖其代為受領文書依法應以代
    收人本人名義簽收，然此程序上之瑕疵尚無礙於該文書已合
    法送達於有辨別事理能力之同居人之事實。從而，異議人遲
    至96年8 月3 日始向原處分機關聲明異議，此有異議人所提
    出之聲明異議狀（依該書面上所蓋之新竹區監理所收文章戳
    之日期為96年8 月3 日）附於本院卷內可按，是異議人聲明
    異議已逾道路交通管理處罰條例第87條第1 項所定之20日不
    變期間，異議人對上開本件裁決書處分聲明異議不合法律上
    之程式，且無從補正，自應予以駁回。
四、據上論斷，應依道路交通案件處理辦法第18條，裁定如主文
    。
中　　華　　民　　國　　96　　年　　10  　月　 22 　　日
                  交通法庭　法　官　李毓華
以上正本證明與原本無異。
如不服本裁定，應於裁定送達後5日內向本院提出抗告狀。
中　　華　　民　　國　　96　　年　　10　　月　　22　　日
                            書記官  陳美利
